【裁判字號】    99,交抗,524
【裁判日期】    990125
【裁判案由】    違反道路交通管理處罰條例
【裁判全文】
臺灣高等法院交通事件裁定             99年度交抗字第524號
抗  告  人
即受處分人  甲○○
上列抗告人因違反道路交通管理處罰條例案件，不服臺灣板橋地
方法院，中華民國98年12月10日所為裁定（98年度交聲字第3821
號），提起抗告，本院裁定如下：
    主  文
抗告駁回。
    理  由
一、原處分意旨略以：本件抗告人即受處分人甲○○於民國98年
    8 月1日1時2分，駕駛自小客車行經臺北市○○路○段62號交
    叉路口處，等候敦化南路63巷口轉變為紅燈號誌後，察看無
    來車便行駛通過，前進約10公尺，即察覺後方騎乘機車員警
    閃燈，抗告人立即靠邊停駛，經員警告知有闖紅燈違規之事
    實，原處分機關依道路交通管理處罰條例第53條第1項之規
    定予以裁處罰鍰新台幣（下同）2,700元，並依同條例第63
    條第1項第3款予以記違規點數3點等語。
二、原裁定意旨略以：本件抗告人於98年8月1日1時許，駕駛車
    牌號碼B5-2255號自用一般小客車，行經臺北市○○路○段62
    號之交岔路口有違規闖紅燈之行為，經交通勤務警察發現後
    ，當場開單舉發之過程，業據證人即本件舉發員警陳寬遠到
    庭結證無訛，況抗告人既自承係駕車行駛於安和路上，依法
    自應等候安和路上之交通號誌變為綠燈才可前進，然觀諸其
    異議意旨卻稱：伊等候敦化南路63巷口轉變為紅燈號誌後，
    察看無來車便行駛通過云云，足見抗告人確疏未注意安和路
    上之交通號誌即闖越該交叉路口甚明。原處分機關依道路交
    通管理處罰條例第53條第1項之規定予以裁處罰鍰2,700元，
    並依同條例第63條第1項第3款予以記違規點數3點，於法自
    屬有據。抗告人仍執詞聲明異議，洵無理由，當應裁定駁回
    等語。
三、抗告意旨略以：本人行經路線與員警到案說明不符，本人車
    輛是在安和路單號與敦化南路二段63巷口，二位員警是由安
    和路二段雙號上行駛至59巷左轉，進入敦化南路二段63巷內
    迴轉至安和路紅燈，且無鳴警報器，隨同員警也非一同前來
    攔查，本人並無闖紅燈，請法官明察云云。
四、經查：
  (一)按汽車駕駛人，行經有燈光號誌管制之交岔路口闖紅燈者，
    處新臺幣1,800元以上5,400元以下罰鍰；汽車駕駛人有下列
    各款所列條款之一者，除依原條款處罰鍰外，並予記點：三
    、有第43條、第53條或第54條情形之一者，各記違規點數3
    點，道路交通管理處罰條例第53條第1項、第63條第1項第3
    款分別定有明文。
  (二)前開抗告人之違規事實，有台北市政府警察局北市警交字第
    AEY039028號舉發違反道路交通管理事件通知單影本及交通
    部公路總局臺北區監理所北監自裁字第40-AEY039028號裁決
    書各1紙附卷可稽，並經證人即現場舉發本件違規之台北市
    政府警察局大安分局安和路派出所警員陳寬遠於原審到庭結
    證在案，本件乃該舉發員警親眼目睹抗告人駕駛自小客車闖
    紅燈之事實，按當時事發路段自員警所在位置觀察，並無任
    何遮蔽物足以影響舉發員警判斷該路段之燈光號誌狀態，本
    件舉發警員既係近距離正面目擊抗告人違規闖紅燈之事實，
    以一般執勤員警之專業訓練而言，對於該職務上事項之觀察
    力自遠較一般人更為專注，其誤判之可能性極低，應有可信
    之處。
  (三)抗告意旨雖稱：員警當日並非與伊同方向，且無鳴警報器，
    隨同員警也非一同前來攔查，本人並無闖紅燈云云，惟查，
    證人即舉發員警陳寬遠當時所在位置，已據其於原審明確證
    稱：當時伊與同事在安和路二段58號前等紅綠燈，見行為人
    闖紅燈我們就鳴警報器，最後在安和路上的便利商店將他攔
    查等語（見原審卷第23頁反面），並於原審法官面前具結以
    言詞供述本件抗告人之違規事實，不僅以具結擔保其供述之
    真實性，且在負擔偽證罪之心理處罰狀態下證述抗告人經認
    定違規及其掣單舉發之經過，足以憑信；況且本件乃舉發警
    員陳寬遠於執行勤務時，適時發現抗告人駕駛自小客車闖紅
    燈，並自後追上攔停舉發，其與抗告人素不相識，復無怨隙
    ，應無故意設詞誣陷抗告人而甘冒偽證罪責之必要。此外抗
    告人又未提出其他積極證據足資推翻前項舉發認定之事實，
    實難認警員陳寬遠有何濫行舉發抗告人違規之情形，當甚明
    確。
五、綜上，抗告人於前揭時、地，確有「行經有燈光號誌制之交
    岔路口闖紅燈」之違規事實，雖其自始矢口否認有何違規，
    但並未提出證據，以實其說，亦未就證人之舉發有誤提出相
    關證據以供調查，本院復查無其他證據足資證明證人有捏造
    事實違法取締之情事，抗告人空言否認違規，尚難遽採。原
    審因認本件違規事證明確，裁處抗告人罰鍰2,700元，並記
    違規點數3點，經核並無不合。抗告意旨猶執前詞提起抗告
    ，指摘原裁定不當，為無理由，應予駁回。
據上論斷，應依道路交通案件處理辦法第26條，刑事訴訟法第41
2條，裁定如主文。
中    華    民    國    99    年    1    月    25     日
                    刑事第十八庭審判長法  官  吳鴻章
                                      法  官  曾淑華
                                      法  官  汪梅芬
以上正本證明與原本無異。
不得再抗告。
                                      書記官  劉寶鈴
中    華    民    國    99    年    1     月    25    日


司法院資訊處製作；財團法人民間司法改革基金會備份。
